【裁判字號】    97,聲,4725
【裁判日期】    971231
【裁判案由】    聲請準抗告
【裁判全文】
臺灣臺中地方法院刑事裁定              97年度聲字第4725號
聲  請  人
即  被  告  甲○○
上列被告因擄人勒贖等案件，聲請人即被告對於本院民國97年10
月17日羈押處分聲請撤銷或變更，本院裁定如下：
    主  文
聲請駁回。
    理  由
一、程序事項：
    按對於審判長、受命法官、受託法官所為關於羈押之處分有
    不服者，受處分人得自為處分之日起算，於5 日內，聲請所
    屬法院撤銷或變更之，刑事訴訟法第416條第1項、第3 項定
    有明文；復依刑事訴訟法第418條第2項規定：「依本編規定
    得提起抗告，而誤為撤銷或變更之聲請者，視為已提起抗告
    ；其得為撤銷或變更之聲請而誤為抗告者，視為已有聲請。
    」，即被告對原審受命法官所為羈押之處分不服，僅得聲請
    原審法院撤銷或變更之，不得提起抗告，惟若誤為抗告，依
    前揭法條規定，仍視為已有聲請撤銷或變更，自應由原審法
    院就被告之聲請而為裁定（司法院釋字第639 號解釋意旨參
    照）。經查：被告甲○○涉犯擄人勒贖等案件，於民國97年
    10月14日經臺灣臺中地方法院檢察署檢察官以97年度偵字第
    14882、15013、17214、19483號提起公訴（本院分案以97年
    度重訴字第4222號案件審理中）本案之受命法官於97年10月
    17日訊問被告後，認其涉犯刑法第347條第1項擄人勒贖罪及
    毒品危害防制條例第4條第2項販賣第二級毒品罪之嫌疑重大
    ，所犯者均為死刑、無期徒刑或最輕本刑為5年以上有期徒
    刑之罪，且被告就被訴販賣第二級毒品罪嫌部分，供詞避重
    就輕，有事實足認為有勾串共犯或證人之虞，非予羈押，顯
    難進行追訴、審判或執行之程序，有羈押禁見之必要，依刑
    事訴訟法第101條第1項第2款、第3款規定，裁定予以羈押，
    並於同日開始執行，揆諸首揭說明，此為受命法官之處分，
    並非法院之裁定，當事人對之不服，應向原審法院聲請撤銷
    或變更，縱提起抗告，亦應視為前揭聲請。
二、實體事項：
（一）抗告意旨（視為聲明異議）如附件刑事聲明抗告狀所載。
（二）按被告經法官訊問後，認為犯罪嫌疑重大，而有左列情形
      之一，非予羈押，顯難進行追訴、審判或執行者，得羈押
      之︰二、有事實足認為有湮滅、偽造、變造證據或勾串共
      犯或證人之虞者。三、所犯為死刑、無期徒刑或最輕本刑
      為5年以上有期徒刑之罪者，刑事訴訟法第101條第1項第2
      、3 款定有明文。次按被告有無羈押之必要，法院自得就
      具體個案情節予以斟酌決定，如就客觀情事觀察，法院羈
      押裁定之目的與手段間衡量，並無明顯違反比例原則情形
      ，即無違法或不當可言。
（三）查被告對所涉毒品危害防制條例第4條第2項販賣第二級毒
      品罪，供詞避重就輕，有與共犯、證人勾串之虞，堪認為
      被告就起訴犯罪事實涉嫌重大，若遽予交保，有勾串共犯
      或證人之虞，且此部分所犯與其另犯之刑法第347條第1項
      擄人勒贖罪，均係死刑、無期徒刑或最輕本刑為5年以上
      有期徒刑之罪，無法以其他干預較輕微之手段代替羈押，
      非予羈押，顯難進行追訴、審判、執行，而有羈押之必要
      ，應自97年10月17日起羈押，原裁定羈押處分已就羈押禁
      見必要性，審究甚詳，核無不合，聲請人聲明撤銷或變更
      羈押處分，為無理由，應予駁回。爰依首揭規定，裁定如
      主文。
中    華    民    國    97    年    12    月    31    日
                  刑事第14庭       審判長法  官  莊深淵
                                         法  官  李慧瑜
                                         法  官  林世民
上正本証明與原本無異
如不服本裁定應於送達後5日內向本院提出抗告狀。
                                         書記官  紀俊源
中    華    民    國    97    年    12    月    31    日


司法院資訊處製作；財團法人民間司法改革基金會備份。
